臺灣臺南地方法院刑事判決　　　　　　　　　　　　九十二年度簡上字第一一三號
　　上　訴　人　臺灣台南地方法院檢察署檢察官
　　被　　　告　丁○○
右上訴人因違反商標法案件，不服本院九十二年度簡字第三一號中華民國九十二年三
月十九日第一審判決（起訴案號：臺灣台南地方法院檢察署九十一年度偵字第一一三
七八號、第一二七四三號及移
判決如左：
    主  文
原判決撤銷。
丁○○共同連續行使偽造私文書，足以生損害於他人，處有期徒刑陸月，如易科罰金
，以佰元折算壹日。
扣案如附表所示之物均沒收。
    事  實
一、丁○○係台南市○○路四十號「禮來進口服飾批發店」負責人，明知英商布拜里
    公司（以下簡稱布拜里公司）、義商固喜歡固喜公司（以下簡稱固喜歡固喜公司
    ）、瑞士商香奈兒公司（以下簡稱香奈兒公司）、盧森堡商普瑞得股份有限公司
    （以下簡稱普瑞得公司）、英商路易威登馬爾悌耶公司（以下簡稱路易威登公司
    ）、法商克莉絲汀安多兒股份有限公司（以下簡稱克莉絲汀公司）、日商體善鍛
    股份有限公司（以下簡稱體善鍛公司）、美商乙○○○公司（以下簡稱乙○○○
    公司）、義商費拉里公司（以下簡稱費拉里公司）、德商亞得脫士沙洛蒙公司（
    以下簡稱亞得脫士公司）、百慕達耐克國際股份有限公司（以下簡稱耐克公司）
    及美商利惠公司（以下簡稱利惠公司）等公司，均有向經濟部智慧財產局申請註
    冊，並經核准取得指定使用於衣服類等商品之商標專用權，竟為謀轉售圖利，基
    於概括之犯意，自民國九十一年二月間起，明知其向姓名年籍不詳綽號「小威」
    之人所購入之使用上開公司商標於同類商品所製作之各種服飾，均係仿冒品，且
    其所陳列販賣之Ｌｅｖｉｓ夾克及Ｔ恤商品外包裝及領標並附加偽載表示美商利
    惠公司出品「ＬＥＶＩＳＳＴＲＡＵＳＳ＆ＣＯ．」等字樣之內容，而處於隨時
    得向顧客表明該夾克及Ｔ恤係利惠公司所生產之狀態，仍以每件單價新台幣（以
    下同）一百元至三百元不等之價格進貨，在分別僱用知情之楊錦萍、楊幸蓉、陳
    淑鳳等人為店員，從事店內服飾販賣之義務，共同侵害上述公司之商標專用權，
    並足生損害於利惠公司之商譽。嗣於同年十月二十二日十五時二十分許，為警循
    線在上開處所查獲，當場扣得如附表所示仿冒服飾四千七百八十件及帳冊七十九
    本等物。
二、案經布拜里公司、乙○○○公司告訴及高雄市政府警察局苓雅分局報請臺灣臺南
    地方法院檢察署檢察官偵查起訴。
    理  由
一、訊據被告對上開事實，業據其在警訊、偵查、原審及本院審理時，坦白承認。又
    扣案如附表編號一至編號四所示之物，係仿冒甲○○○ＢＵＲＢＥＲＲＹ、香奈
    兒ＣＨＡＮＥＬ、固喜ＧＵＣＣＩ、普拉達ＰＲＡＤＡ商標圖樣之仿冒品，經甲
    ○○○公司委託賴麗玉為代理人提告訴，並出具鑑定證明書（見警卷第十一頁至
    第十三頁），認甲○○○、香奈兒、固喜、普拉達因價格與原廠相差懸殊，係屬
    品質粗劣之仿冒品無誤。又扣案如附表編號五所示之物，係仿冒ＰＯＬＯ商標圖
    樣之仿冒品，亦據告訴人美商·波露＼羅蘭公司之代理人陳英志於警訊時指述甚
    詳（見警卷第二十頁），並出具鑑定報告書一紙（見九十二年簡上字第一一三號
    第五十頁），以該仿冒品領口藍布標英文拼字錯誤，真品應為「ＳＰＯＲＴＳ
    ＭＡＮ」，而仿冒品為「ＳＰＯＲＴ  ＳＭＡＮ」，仿冒品領口藍布標與尺寸標
    顏色不同，真品兩者相同，仿冒品領口紙掛卡，英文拼字錯誤，真品應為「ＰＯ
    ＬＯ  ＳＰＯＲＴＳ」，而仿冒品為「ＰＯＬＯ  ＳＰＯＲＴ」，因認認該扣押
    物確實為仿冒品無誤。再扣案如附表編號六所示之物，係仿冒ＬＥＶＩ′Ｓ商標
    圖樣之仿冒品，則經美商利惠公司之代理人指述綦詳，並以扣案物品無商品標籤
    與真品不同，商品洗滌成分標示非該公司所設計用，商品布料種類非該公司所使
    用之布料，而有鑑定報告書附卷可稽（見偵卷第七四九號第十七頁），認該查扣
    物確為仿冒品無誤，是綜上所觀，足徵扣案之服飾、裙子、夾克等物確為仿冒品
    無疑。
二、另按商品之廣告、標帖、說明書、價目表屬私文書之一種，如意圖欺騙他人，於
    同一商品或類似商品，使用相同或近似於他人註冊商標之圖樣，同時偽造其廣告
    、標帖、說明書、價目表或其他文書附於偽冒之商品而行使，關於偽造之廣告、
    標帖、說明書、價目表或其他文書部分，仍屬行使偽造私文書之行為（最高法院
    九十一年度台上字第七二二五號判決參照）。據此，被告於其所陳列販賣之Ｌｅ
    ｖｉｓ夾克及Ｔ恤商品外包裝及領標並附加偽載表示美商利惠公司出品「ＬＥＶ
    ＩＳＳＴＲＡＵＳＳ＆ＣＯ．」等字樣之內容，既屬利惠公司表示其出品用意之
    證明，要屬刑法第二百二十條之準私文書無疑。被告於連續將上開附加字樣之領
    標之仿冒品置於店中，而處於隨時得向上門顧客表明該夾克及Ｔ恤係利惠公司所
    生產之狀態，難謂對於領標籤上之文字未對顧客為任何主張。又被告既明知上開
    夾克及Ｔ恤上之領標均係假冒利惠公司名義而作成之文書，其或於販出服飾時持
    交顧客而行使，或處於隨時得向顧客表明該夾克及Ｔ恤係利惠公司所生產之狀態
    ，自足以生損害於利惠公司之商譽，要屬當然。
三、此外並有鑑定證明書一紙、商標註冊證五紙、高雄市政府警察局苓雅分局搜索扣
    押筆錄、現場照片二十九紙（警卷第二十一頁至二十三頁、九一偵字第一二七三
    四號第八頁至第十五頁）、如附表所示之服飾扣案足證，其自白與事實相符，犯
    行應可認定。
四、核被告所為係犯修正前之商標法第六十三條之罪及刑法第二百十六條、第二百二
    十條第一項、第二百十條行使偽造準私文書罪。其與店員楊錦萍、楊幸蓉、陳淑
    鳳等人間有犯意聯絡及行為分擔，應論以共同正犯。其先後多次犯行，時間緊接
    ，所犯罪名相同，顯係出於概括之犯意為之，為連續犯，依刑法第五十六條之規
    定以一罪論，並加重其刑。被告所犯上開二罪間，有方法結果之牽連關係，為牽
    連犯，應依刑法第五十五條之規定從一重之行使偽造準私文書罪處斷。查商標法
    於九十二年五月二十八日修正，依修正商標法第九十四條規定，本法自公佈日起
    六個月後施行，自應於九十二年十一月二十八日生效，是被告行為後，商標法已
    修正變更，原商標法第六十二條第一款規定修正為新商標法第八十一條第三款，
    然兩規定之法定刑仍相同，並無加重或減輕，惟修正商標法第八十二條規定已刪
    除「意圖欺騙他人」之要件，改為「未得商標權人或團體商標權人同意」，並增
    加「有致相關消費者混淆認同之虞」要件，比較兩者規定要件之不同，顯然新法
    刪除「意圖欺騙他人」要件，使新法適用範圍擴大，對被告較為不利，至於新法
    所增加之「未得同意」、「有混淆認同之虞」兩個要件，只是原商標「近似」要
    件內容之明文化，仍以修正前之商標法第六十二條規定對被告有利。而原商標法
    第六十三條新修正為新商標法第八十一條，然兩規定之內容無一變動，惟其條文
    規定「明知為前條商品而販賣」，是原商標法第六十二條及新商標法第八十一條
    之規定，即有涉本條之適用，從而如前所述，修正前之商標法第六十二條規定對
    被告有利，自應認修正前之規定對被告較為有利。又公訴人疏未就被告犯行論以
    行使準私文書罪，惟此部分與起訴部分有裁判上一罪關係，另檢察官就同一犯罪
    事實即九十二年度偵字第七四九號部分移送併辦，本院均自得併予審理。
五、原審予以論罪科刑，固非無見，惟查商標法於九十二年五月二十八日修正公布後
    ，並於同法第九十四條定明於公布六個月後施行，即於九十二年十一月三十日生
    效，被告行為後法律有變更，原審不及比較新舊法而適用，尚有未合。又被告所
    為係犯修正前之商標法第六十三條之罪及刑法第二百十六條、第二百二十條第一
    項、第二百十條行使偽造準私文書罪，原審誤為商標法第六十二條之罪及未論及
    行使偽造私文書罪部分，亦有違誤，上訴人據此請求撤銷改判，為有理由，自應
    由本院撤銷改判。爰審酌被告無犯罪前科紀錄，有臺灣高等法院被告全國前案紀
    錄表在卷可稽，品行尚佳，其犯罪之動機、目的係為販售仿冒商品牟利，所販賣
    之仿冒商品數量眾多，侵害告訴人商標專用權之情節尚難謂輕，於犯罪後坦承犯
    行態度良好等一切情狀，爰量處如主文所示之刑，並諭知易科罰金之折算標準。
    再按沒收係雖屬保分處分之一種，原應依刑法第二條第二項自應適用裁判時之法
    律，惟查主刑、從刑不能割裂適用，據此，扣案如附表所示之服飾，仍應適用修
    正前商標法第六十四條規定不問屬於犯人與否，宣告沒收之。另扣案之帳用七十
    九冊，並無證據證明係被告供犯罪所用，爰不另宣告沒收。
四、據上論斷，應依刑事訴訟法第四百五十五條之一第三項、第三百六十九條第一項
    前段、第三百六十四條、第二百九十九條第一項前段、修正前商標法第六十三條
    、第六十四條，刑法第十一條前段、第二條第一項但書、第二十八條、第五十六
    條、第五十五條、第四十一條第一項前段，罰金罰鍰提高標準條例第二條，判決
    刑如主文。
本案經檢察官丙○○到庭執行職務
中      華      民      國      九十三      年      四    月    十九    日
                                  臺灣臺南地方法院刑事第七庭
                                    審判長法  官  鄧希賢
                                          法  官  陳金虎
                                          法  官  楊佳祥
右正本證明與原本無異。
不得上訴。
中    華    民    國   九十三    年    五    月     三     日
                                          書記官  岑  玢
中      華      民      國      九十三      年      四    月    三十    日
論罪法條
修正前商標法第六十三條：
明知為前條商品而販賣、意圖販賣而陳列、輸出或輸入者，處一年以下有期徒刑、拘
役或科或併科新臺幣五萬元以下罰金。
中華民國刑法第二百十條
(偽造變造私文書罪)
偽造、變造私文書，足以生損害於公眾或他人者，處五年以下有期徒刑。
附表：
┌────┬─────────┬────┬──┬────────┬──┐
│ 編   號│ 商  標  品  名   │種類名稱│數量│所有人（持有人）│備註│
├────┼─────────┼────┼──┼────────┼──┤
│        │                  │        │ ８ │                │    │
│   １   │ 甲○○○BURBERRY │        │ １ │                │    │
│        │                  │衣    服│ ７ │                │    │
│        │                  │        │ ２ │                │    │
└────┴─────────┴────┴──┴────────┴──┘
┌────┬─────────┬────┬──┬────────┬──┐
│        │                  │        │ ８ │                │    │
│        │                  │褲    子│ ０ │                │    │
│        │                  │        │ ２ │                │    │
│        │                  ├────┼──┤                │    │
│        │                  │        │ １ │                │    │
│        │                  │裙    子│ ５ │                │    │
│        │              │        │ １ │                │    │
├────┼─────────┼────┼──┼────────┼──┤
│   ２   │ 固喜    GUCCI    │衣    服│ ９ │                │    │
├────┼─────────┼────┼──┼────────┼──┤
│   ３   │ 香奈兒  CHANEL   │衣    服│ ７ │                │    │
├────┼─────────┼────┼──┼────────┼──┤
│        │                  │衣    服│ ６ │                │    │
│   ４   │ 普拉達  PRADA    ├────┼──┤                │    │
│        │                  │褲    子│  │                │    │
├────┼─────────┼────┼──┼────────┼──┤
│        │                  │        │ ０ │                │    │
│   ５   │ 帝格斯  DAKS     │衣    服│ ７ │                │    │
│        │                  │        │ ２ │                │    │
┌────┬─────────┬────┬──┬────────┬──┐
│   ６   │ LV               │衣    服│ ３ │                │    │
├────┼─────────┼────┼──┼────────┼──┤
│        │                  │衣    服│  │                │    │
│   ７   │ 迪奧    CD       ├────┼──┤                │    │
│        │                  │裙    子│  │                │    │
├────┼─────────┼────┼──┼────────┼──┤
│        │                  │        │ ０ │                │    │
│        │                  │衣    服│ ２ │                │    │
│        │                  │        │ ６ │                │    │
│   ８   │金雞LE COQ SPORTIF├────┼──┤                │    │
│        │                  │褲    子│  │                │    │
├────┼─────────┼────┼──┼────────┼──┤
│        │                  │        │ ７ │                │    │
│        │                  │衣    服│ ０ │                │    │
│   ９   │ 波羅    POLO     │        │ ３ │                │    │
│        │                  ├────┼──┤                │    │
│        │                  │褲    子│  │                │    │
└────┴─────────┴────┴──┴────────┴──┘
┌────┬─────────┬────┬──┬────────┬──┐
│  １０    │ 法拉利  FERRARI  │衣    服│  │                │    │
├────┼─────────┼────┼──┼────────┼──┤
│      │ 愛迪達  ADIDAS   │褲    子│  │                │    │
├────┼─────────┼────┼──┼────────┼──┤
│        │                  │        │ ５ │                │    │
│      │ 耐吉    NIKE     │衣    服│ ８ │                │    │
│        │                  │        │ ２ │                │    │
├────┼─────────┼────┼──┼────────┼──┤
│        │                  │衣    服│  │                │    │
│      │ LEVIS            ├────┼──┤                │    │
│        │                  │夾    克│  │                │    │
└────┴─────────┴────┴──┴────────┴──┘
